臺灣高等法院刑事判決
111年度侵上訴字第130號
上  訴  人  
即  被  告  張順翔



選任辯護人  李律民律師
上列上訴人即被告因妨害性自主案件，不服臺灣新竹地方法院11
1年度侵訴字第4號，中華民國111年3月21日第一審判決（起訴案
號：臺灣新竹地方檢察署110年度偵字第13596號），提起上訴，
本院判決如下：
    主  文
上訴駁回。
    事實及理由
一、本院審理範圍
　㈠按刑事訴訟法第348條規定：（第1項）上訴得對於判決之一
    部為之。（第2項）對於判決之一部上訴者，其有關係之部
    分，視為亦已上訴。但有關係之部分為無罪、免訴或不受理
    者，不在此限。（第3項）上訴得明示僅就判決之刑、沒收
    或保安處分一部為之。
　㈡查上訴人即被告張順翔(下稱被告)於上訴狀、本院準備程序
    及審理時均言明僅就量刑部分提起上訴（見本院卷第21至23
    、48、75頁），則本件上訴範圍只限於原判決之刑部分，就
    本案犯罪事實、論罪部分，均如第一審判決所記載（如附件
    ）。
二、上訴駁回之理由
　㈠本院審理結果，認原審就被告所為，均係犯刑法第227條第3
    項之對於14歲以上未滿16歲之女子為性交罪，共6罪，並審
    酌被告明知被害人甲女為14歲以上未滿16歲之少女，思慮尚
    欠成熟，並無完足之性自主能力，仍未能克制己身情慾衝動
    ，6次與被害人發生性行為，對被害人之身心健全、人格發
    展造成不良影響，惟考量其犯案當時正值年輕氣盛、血氣方
    剛之年紀，與被害人當時正在交往，一時衝動致鑄成錯誤之
    犯罪動機及目的，且無證據證明其對被害人為性交時違反被
    害人意願，亦未使用暴力、誘拐等犯罪手段，犯後始終坦承
    犯行，態度尚可，參以被害人自述與母親即告訴人關係不睦
    ，而與被告聯繫尋求慰藉，並至被告家中等情，兼衡被告有
    調解意願，惜因雙方調解條件差距過大，致未能達成調解，
    並佐以被告自述高職畢業之智識程度、目前與父母及妹妹同
    住，且在電子工廠擔任作業員，月收入約新臺幣3萬1,000元
    之家庭經濟生活狀況等一切情狀，分別量處有期徒刑3月（6
    罪），應執行有期徒刑8月。經核原審就此部分之量刑尚屬
    妥適。
　㈡被告上訴意旨略以：被告素行尚佳，其因年輕氣盛，不思 妥
    善控制個人性慾，一時失慮致罹刑章，固應予以嚴厲責難 
    ，惟念被告始終坦承犯行，且有悔改之意，並強烈表達與被
    害人及告訴人和解之意願，惟因和解金額過高，其無法負擔
    ，又主觀惡性及客觀犯罪情節未較諸一般性侵犯罪為重，其
    犯後態度良好，希望給予緩刑云云。惟查：
　⒈關於緩刑之宣告，除應具備一定條件外，並須有可認為以暫
    不執行刑罰為適當之情形，始得為之。法院行使此項裁量職
    權時，應受比例原則、平等原則等一般法律原則之支配；但
    此之所謂比例原則，指法院行使此項職權判斷時，須符合客
    觀上之適當性、相當性及必要性之價值要求，不得逾越，用
    以維護刑罰之均衡；而所謂平等原則，非指一律齊頭式之平
    等待遇，應從實質上加以客觀判斷，對相同之條件事實，始
    得為相同之處理，倘若條件事實有別，則應本乎正義理念，
    予以分別處置，禁止恣意為之，俾緩刑宣告之運用，達成客
    觀上之適當性、相當性與必要性之要求（最高法院99年度台
    上字第7994號判決意旨參照）。
　⒉查被告前未曾因故意犯罪受有期徒刑以上刑之宣告，有本院
    被告前案紀錄表1份在卷為憑，然考量被告未能與被害人及
    告訴人達成和解，未能得到告訴人之諒解，經本院斟酌上情
    及全案情節後，認本件並無暫不執行被告刑罰為適當之情事
    ，自不宜為緩刑之宣告。被告及辯護人猶執前詞請求緩刑云
    云，亦屬無據。
  ⒊綜上所述，本件被告上訴為無理由，應予駁回。　　
據上論斷，應依刑事訴訟法第368條，判決如主文。　　
本案經檢察官翁貫育提起公訴，檢察官柯怡如到庭執行職務。
中　　華　　民　　國　　111 　年　　9 　　月　　21　　日
                  刑事第十一庭  審判長法　官  張江澤
                                      法　官  梁志偉
                                      法　官  章曉文
以上正本證明與原本無異。
如不服本判決，應於收受送達後20日內向本院提出上訴書狀，其
未敘述上訴之理由者並得於提起上訴後20日內向本院補提理由書
（均須按他造當事人之人數附繕本）「切勿逕送上級法院」。
                                      書記官  賴又瑄
中　　華　　民　　國　　111 　年　　9 　　月　　21　　日
附錄本案論罪科刑法條
中華民國刑法第227條
對於未滿十四歲之男女為性交者，處3年以上10年以下有期徒刑
。
對於未滿十四歲之男女為猥褻之行為者，處6月以上5年以下有期
徒刑。
對於十四歲以上未滿十六歲之男女為性交者，處7年以下有期徒
刑。
對於十四歲以上未滿十六歲之男女為猥褻之行為者，處3年以下
有期徒刑。
第1項、第3項之未遂犯罰之。